臺灣高等法院刑事裁定　　　　　　　　　　96年度抗字第72號
抗　告　人　臺灣新竹地方法院檢察署檢察官
受　刑　人　甲○○
　　　　　　　　　　（現於臺灣新竹監獄執行中）
上列被告因聲請定其應執行刑案件，本院裁定如下：
    主  文
原裁定撤銷，發回臺灣新竹地方法院。
    理  由
一、原裁定意旨略以：
（一）按數罪併罰，有二裁判以上者，依刑法第51條規定，定其
      應執行刑，刑法第53條固定有明文。惟刑法第53條所規定
      數罪併罰，有二裁判以上者，依第51 條之規定，定其應
      執行之刑，係指二裁判以上所宣告之數罪，均在裁判確定
      前所犯者而言，若於其中甲罪之判決確定後，復犯乙罪，
      即不合上開定應執行刑之規定（最高法院88年度台上字第
      7381號、87年度台非字第252號判決參照）。據此，數罪
      之宣告刑有二以上之判決，而得併合處罰定其應執行之刑
      者，以該數罪俱係在首先確定之判決確定前所犯者為限。
（二）經查，本件聲請人係以如附表所示，受刑人甲○○分別於
      ：(一)自民國95年6月17日晚間某不詳時間起至同年月24日
      晚間某不詳時間止所犯，而經本院於95年9月21日以95年
      度訴字第649號判決判處有期徒刑1年確定之違反毒品危害
      防制條例案件（下稱甲罪）；及(二)自95年6月3日起至同年
      月24日止所犯，而經本院於95年10月16日以95年度易字第
      432號判決判處有期徒刑1年2月確定之竊盜罪（下稱乙罪
      ）；及(三)於94年10月9日上午11時後之某時、同年月11日
      下午5時許（聲請書附表漏載）、自同年月10日起至同年
      月12日止所犯，而經本院於95年10月16日以95年度訴字第
      216號判決判處有期徒刑1年確定之偽造文書等罪（下稱丙
      罪）等案件，聲請定應執行之刑，核先敘明。
（三）惟以，受刑人甲○○所犯前開甲罪之犯罪時間為自95 年6
      月17日晚間某不詳時間起至同年月24日晚間某不詳時間止
      ；而前開乙罪之犯罪時間為自95年6月3日起至同年月24日
      止；然受刑人前另於94年1月間某日起至95年2月17日止，
      因連續施用第一、二級毒品之違反毒品危害防制條例案件
      ，經臺灣苗栗地方法院於95年3月21日以94年度訴字第438
      號判決，就連續施用第一級毒品犯行部分判處有期徒刑8
      月（下稱丁罪），就連續施用第二級毒品犯行部分判處有
      期徒刑1年（下稱戊罪），並定應執行刑為有期徒刑1年7
      月確定，有臺灣高等法院被告前案紀錄表、臺灣苗栗地方
      法院94年度訴字第438號宣示判決筆錄各乙份在卷可稽，
      揆諸本件受刑人甲○○如附表所犯前開丙罪（犯罪時間為
      94年10月9日上午11時後之某時、同年月11日下午5時許、
      自同年月10日起至同年月12日止），犯罪時間係在最先判
      決確定之案件即前開丁罪、戊罪判決確定之「前」；而如
      附表所示前開甲罪（犯罪時間為自95年6月17日晚間某不
      詳時間起至同年月24日晚間某不詳時間止）、前開乙罪（
      犯罪時間為自95年6月3日起至同年月24日止），犯罪時間
      均係在最先判決確定之案件即前開丁罪、戊罪判決確定之
      「後」，顯然本件受刑人甲○○如附表所示前開丙罪，即
      應由臺灣新竹地方法院檢察署檢察官聲請該管轄法院與本
      件受刑人甲○○所另犯前開丁罪、戊罪定應執行刑，而本
      件受刑人甲○○如附表所示前開甲罪、乙罪，亦應另由臺
      灣新竹地方法院檢察署檢察官再聲請該管轄法院定應執行
      刑（業經本院以95年度聲字第1339號裁定應執行有期徒刑
      2年確定，有前揭臺灣高等法院被告前案紀錄表及本院95
      年度聲字第1339號裁定各乙份附卷足參）後，再行併予執
      行，遂以附表所示之各確定判決尚與得定應執行刑之要件
      不符，而駁回檢察官之聲請云云。
二、抗告意旨略以：本件聲請定應執行刑之3件裁判，均屬判決
    確定前所犯，本件聲請既未違反刑法第50條之規定，原審即
    當裁定之，爰提起抗告，請求撤銷原判決，另為適當裁定等
    語。
三、經查：本件受刑人固尚有臺灣苗栗地方法院94年度訴字第43
    8號判決，就連續施用第一級毒品犯行部分判處有期徒刑8月
    ，就連續施用第二級毒品犯行部分判處有期徒刑1年，並定
    應執行刑為有期徒刑1年7月確定，有本院被告前案紀錄表乙
    份在卷可稽，惟原法院辦理定執行刑之聲請案件，於法應受
    檢察官聲請範圍之限制，法院無權擅將之逕予列入定執行刑
    之範圍而考量之，苟係另案所宣告之刑，合於數罪併罰之要
    件，亦係管轄檢察署檢察官另案聲請定執行刑之問題，該案
    既非原裁定附表所列案件，自與本件無涉，原法院僅須就檢
    察官聲請所提之附表形式審查，倘合於法律規定，即當裁定
    之。是原法院逕執附表所無之案件，認檢察官聲請不合應定
    執行刑之要件，尚有未洽。檢察官之抗告有理由，爰考量受
    刑人之利益，應由本院將原裁定撤銷，發回原法院另為適法
    之裁定。
四、據上論斷，依刑事訴訟法第413條前段，裁定如主文。
中　　華　　民　　國　　96　　年　　1 　　月　　19　　日
　　　　　　　　　刑事第十六庭  審判長法　官  葉  騰  瑞
　　　　　　　　　　　　　　　　　　  法　官  趙  功  恆
　　　　　　　　　　　　　　　　　　  法　官  莊  明  彰
以上正本證明與原本無異。
如不服本裁定，應於收受送達後五日內向本院提出抗告狀。
                                      書記官  周  素  秋
中　　華　　民　　國　　96　　年　　1 　　月　　19　　日
